福建高等法院金門分院刑事判決　　　　　　　　　　　　九十年度上易字第三一號
　　上　訴　人　福建金門地方法院檢察署檢察官
　　被　　　告　甲○○
右上訴人因被告偽造文書案件，不服福建金門地方法院八十九年度易字第一六號，中
華民國九十年十月三十日第一審判決（起訴案號：福建金門地方法院檢察署八十九年
度偵字第三號），提起上訴，本院判決如左：
　　主　　文
上訴駁回。
　　理    由
一、本案經本院審理結果，認第一審判決被告無罪，並無不當，應予維持，並引用第
    一審判決書記載之理由（如附件）。
二、據檢察官上訴意旨略稱：「被告甲○○係大山營造廠之負責人，而顏慶發係其發
    包之下游板模包商，工人張春福則為顏慶發所僱用，是被告及顏慶發間係工程承
    攬關係，並非僱傭，被告與張春福亦無任何僱傭關係存在，惟其竟將張春福列為
    大山營造廠員工，製作不實工資表以製作張春福之扣繳憑單逃漏營業稅；又被告
    明知張春福非其員工，仍於八十三年間作成之員工薪資印領清冊，虛偽登載張春
    福為其營造廠職員，再據以製作張春福八十三年度在大山營造廠所得新台幣五十
    三萬八千元之不實扣繳憑單，並行使用於申報大山營造廠八十三年度營利事業所
    得稅，因之，被告是否無罪尚有深究之餘地」等語。惟經本院再次訊據被告甲○
    ○始終堅詞否認有何偽造文書或逃漏稅捐情事，辯稱：「：：顏慶發係大山營造
    廠僱用之工頭而已，並非小包，其本身並無承包商之資格，顏慶發祇是受僱負責
    代為僱用工人工作之分配等事務及轉發請領工人之薪資（有薪資清冊在卷可考）
    ，其僅為營造廠所僱用之工頭，而非承攬商，且其所代為僱用之工人包括張春福
    等工人在內當然亦係大山營造廠之工人：：」；又稱：「：：我的帳務均委由會
    計師處理，並沒有製作不實之扣繳憑單或逃漏稅捐：：」等語，並據提出民國八
    十三年度臨時工工資表三份（核均有工頭顏慶發之簽章及張春福之簽章），張春
    福簽署之委任書、台灣省屏東縣政府建設局函復文件等附卷可稽（見本院卷二七
    至三十三頁），上開之證據文件資料，徵之證人顏慶發供證：「我本身不是包商
    ，祇是大山營造廠之工頭，是甲○○找我叫工人做工的，工人工資由我再轉發給
    工人，張春福作工的工資委由我支領，我有轉發給他，我的薪水也是向甲○○支
    領的：：」（見本院卷七六、七七頁）等情節互核相符，應堪採信。本院為求更
    慎重起見，復再檢送原審法院諭知被告無罪之判決書一併函請財政部台灣省北區
    國稅局金門服務處查明該大山營造廠負責人甲○○有無逃漏八十三年度稅捐之詳
    細情形？亦據該處函復略以：「：：查大山營造廠該年度營利事業所得稅，經調
    帳查核，因營業成本部分未提示帳證備查，乃依所得稅法第八十三條及同法施行
    細則第八十一條規定核定營業成本為六０、一六九、九八一元，應補稅額二三八
    、八四四元，業已繳納；如就判決書理由所述虛報工資部分，因不影響原核定全
    年所得額，尚未構成所得稅法第一百一十條逃漏稅額情事」等語（見本院卷七二
    頁），按既經該管稅捐機關調帳查核結果認定被告尚未構成逃漏稅捐情事，則被
    告甲○○之辯解即屬有據堪予採信，此外復查無其他積極證據足資認定被告確有
    檢察官所指訴之犯罪行為，從而原審法院諭知被告無罪之判決，核無不當應予維
    持；檢察官上訴意旨猶執陳詞指摘原判決，容有誤會，難認為有理由，應予駁回
    。
三、據上論斷，應依刑事訴訟法第三百六十八條、第三百七十三條，判決如主文。
本案經檢察官陳岳陽到庭執行職務。
中　　華　　民　　國　　　九十一　　　年　　　五　　　月　　 二十三 　　日
　　　　　　　　　　　　　　　　福建高等法院金門分院刑事庭
　　　　　　　　　　　　　　　　　　審判長法　官　郭　君　勳
　　　　　　　　　　　　　　　　　　　　　法　官　謝　碧　莉
　　　　　　　　　　　　　　　　　　　　　法　官　劉　啟　陽
右正本證明與原本無異。
不得上訴。
中　　華　　民　　國　　　九十一　　　年　　　五　　　月　　 二十三 　　日
　　　　　　　　　　　　　　　　　　　　　書記官　李　麗　鳳
